# 请教陈版及各位老师，无形资产出资经复核后发生减值，如何进行账务处理？

提问人：qukyso 时间：2016-03-06 10:20:23
请教陈版及各位老师： A公司原注册资本 500 万，均为货币出资，后股东以评估值 1000 万的无形资产向A公司增资，注册资本增加至1500 万。 后经证券资格所复核评估后，上述无形资产评估值为 500 万元。股东决定对注册资本进行减资，无形资产出资额减为 200万，注册资本变为 700 万。 请问上述减资如何进行账务处理？ Dr.实收资本 800 万 Cr.无形资产-减值准备 800 万 如果计提减值不计入当期损益好像又不符合准则要求。请教各位老师正确的账务处理，谢谢！！

回答人：chenyiwei
可参考以下说明：
无形资产出资的一般性规定 我国 1994 年 7 月 1 日开始实施的《公司法》对无形资产出资有以下要求：第一，对用作出资的工业产权、非专利技术等无形资产必须进行评估作价；第二，无形资产出资的金额不得超过有限责任公司注册资本的百分之二十，国家对采用高新技术成果有特别规定的除外；第三，用作出资的无形资产应当依法办理财产权转移手续；第四，必须经法定验资机构验资并出具证明。 2006 年 1 月 1 日开始实施的现行《公司法》对无形资产出资比例放宽了限制，仅要求货币出资金额不得低于有限责任公司注册资本的百分之三十，即无形资产出资比例可达到有限责任公司注册资本的百分之七十，而对于进行评估、办理财产权转移手续、经法定验资机构验资等其他要求则予以沿用。 2013 年 12 月 28 日第十二届全国人民代表大会常务委员会第六次会议通过了《关于修改〈中华人民共和国海洋环境保护法〉等七部法律的决定》，对《公司法》进行了第三次修正，取消了货币出资不得低于 30 ％的要求，自 2014 年 3 月 1 日起生效。 另就无形资产出资比例问题， 2006 年 5 月被废止的《关于以高新技术成果出资入股若干问题的规定》
（国科发政字[1997]326号，自 1997 年 7 月 4 日起施行）和《<关于以高新技术成果出资入股若干问题的规定>实施办法》（ 1998 年 5月 7 日科学技术部、国家工商局国科发政字[1998]171号发布）曾规定“以高新技术成果出资入股，作价总金额可以超过公司注册资本的百分之二十，但不得超过百分之三十五”；而 1999 年国务院办公厅批转的《关于促进科技成果转化若干规定》也规定“以高新技术成果向有限责任公司或非公司制企业出资入股的，高新技术成果的作价金额可达到公司或企业注册资本的35%，另有约定的除外”。
挂牌新三板对企业无形资产出资的审核要求 第一：用作出资的无形资产应权属清晰，不存在权利限制。 如果属于商标、专利、著作权等知识产权，应考虑知识产权的剩余保护年限。根据相关法律规定，发明专利的保护期限是 20 年，实用新型专利、外观设计专利、商标则分别是 10 年；著作权是作者终身及死后 50 年，如果作为核心技术的发明专利在出资时剩余保护年限过短，企业设立后不能继续使用，必然对企业的持续经营能力造成影响。如果用作出资的无形资产属于非专利技术，则不存在保护年限的问题，但是无论出资技术是否为专利，均应关注职务发明问题，确保用作出资的无形资产不存在权利瑕疵，即股东必须对其出资的无形资产拥有所有权（或土地使用权），如果作为出资的无形资产其性质是职务作品、合作作品、专利技术，或是其他非独占的知识产权时，出资股东必须获得相应的授权或许可。 第二：用以出资的无形资产价值不存在高估或者对公司无价值等情形。 根据法律规定，无形资产必须符合可以用货币估价和可以依法转让的要求，股东不得以知名度、自然人姓名、商誉、思想等作价出资。而用作出资的无形资产应能对公司经营起到重要作用并能产生一定收益，该无形资产必须经评估后对公司具有价值且评估价值公允，一旦用作出资的无形资产出资后公司从未使用或者估值过高，则可能构成出资不实。 第三：无形资产出资程序符合法律法规的规定。 根据法律规定，无形资产出资一般需经过评估、所有权转移以及验资等程序。无形资产价值评估应由依法设立的第三方资产评估机构进行，并且评估一般首选采用收益额、收益期限和折现率等指标的“收益法”。而所有权转移即无形资产出资应办理财产权转移手续，将财产权属由股东变更为公司。至于验资要求则是货币出资、实物出资、无形资产出资等各种出资形式均需履行的必备程序，股东缴纳出资后，必须经依法设立的验资机构验资并出具证明（注： 2014 年 3 月 1 日以后，验资为非必经程序）。 如果无形资产出资缺乏上述程序要求中的任何一项，或者评估/验资的中介机构不具备相应的资质，均属于出资瑕疵，将对公司在新三板挂牌造成障碍。 第四：无形资产出资额占公司注册资本的比例不得超出法律法规规定的限额。 由于我国法律法规对于无形资产出资比例有过不同的规定，因此必须结合出资当时的法律法规予以规范。前文已经述及， 1994 年实施的旧《公司法》规定无形资产出资不得超过公司注册资本的20%，而 2006 年实施的新《公司法》则将无形资产占注册资本的比例提高到70%。但是实践中，在新三板挂牌的很多高新技术企业，尤其是 2006 年以前成立的企业，无形资产的出资比例远远高于20%，很多企业是以国家科技部和工商总局颁发的文件中规定的35%的上限来注资的，更有很多地方政府为了鼓励当地高新技术企业的发展，以地方性法规或规章的形式大大放宽了以高新技术成果投资时的出资比例，如北京市 2000 年 12 月 8 日第 11 届人民代表大会常务委员会第 23 次会议通过的《中关村科技园区条例》（注：已于 2010 年被废止）第 11条就规定“以高新技术成果作价出资占企业注册资本的比例，可以由出资各方协商约定”， 2001 年 2 月 13 日北京市人民政府第 32 次常务会议又通过了《中关村科技园区企业登记注册管理办法》（注：已被废止），该办法第 13 条“以高新技术成果出资所占注册资本（金）和股权的比例不做限制，由出资人在企业章程中约定。企业注册资本（金）中以高新技术成果应当经法定评估机构评估”，第14 条“出资人以高新技术成果出资的，应当出具高新技术成果说明书。该项高新技术成果应当由企业的全体出资人一致确认，并应该在章程中写明。经全体出资人确认的高新技术成果可以作为注册资本（金）登记注册”。 自 2014 年 3 月 1 日起，《公司法》不再对包括无形资产在内的非货币财产出资占注册资本总额的比例规定上限。但是，出资是否合法合规，要依据当初出资行为发生时有效的法律法规规定加以判断。如果存在非货币财产出资超出当时有效的法律法规规定的法定比例等问题的，则虽然现行的《公司法》已取消了该比例限制，但仍将被视作出资瑕疵。  解决拟挂牌新三板企业无形资产出资问题的方法 一般情况下，针对如上问题的解决方法如下： 第一：针对无形资产的产权归属或权利瑕疵问题。 如果企业在设立时用以出资的无形资产该股东并没有权利处分，但在企业设立以后，该股东取得了其所有权（或土地使用权），那么，只要在企业申请挂牌前，将该无形资产的权利转移给企业，且由有关验资机构出具补充验资报告，就不会对企业申请上新三板挂牌交易造成实质性影响；如果无形资产产权转移存在重大障碍的，应以等额货币补足出资。 若涉嫌职务发明问题，如果是公司用无形资产出资，就应有合理证据表明该项无形资产属于职务发明；如果是自然人股东以无形资产出资，就要有合理证据表明该无形资产不属于职务发明。对于自然人股东以无形资产出资的，如果是股东在公司任职时形成的，无论是以专利技术还是非专利技术出资，股东都有可能涉嫌利用公司提供物质或者其他条件完成的该等职务成果（职务发明），该等专利技术或者非专利技术应当属于职务成果（职务发明），产权一般应归属于公司。针对职务发明的解决方法有两种：一是，通过现金置换相关无形资产出资进行，有些地方工商登记部门允许此种做法，有些地方工商部门因为法律上没有明确规定，而不允许公司采用此种做法；二是，公司先根据《公司法》的规定进行减资处理，即专项减掉无形资产（会计师可以在减资的验资报告进行专项说明公司本次减资的标的是无形资产），再采用以等值货币增资至原来资本状况。相关无形资产再赠送给公司。 第二：针对无形资产价值评估问题。 如果评估出资的无形资产出资后，公司从来没有使用过该无形资产，也即出资资产对公司没有价值或不适用于公司经营，应由出资股东将账面余额用等值货币或其他资产回购，对不实摊销的部分再以等值货币或其他资产补足。实践中，有些企业为了申报高新技术企业，创始股东与大学合作，购买与公司主营业务无关的无形资产注入公司，或者股东以自己拥有的专利技术或者非专利技术投资入股公司，之后，可能因为相关无形资产本身与公司主营业务不相关，或者由于公司主营业务发生变更等原因，公司从未使用过该等无形资产，则此种情况涉嫌出资不实，公司需要通过减资程序予以规范。 如果出资资产确实在有效使用或对公司经营是必要的，但没有达到预期的收益价值，则应当聘请具有证券从业资格的评估机构，对当时作价出资时的评估结果进行复核。如果经复核认为作价金额符合当时的情况，后来因为市场环境变化等原因导致该无形资产产生的效益不如预期，则站在出资的时点上，很难说就是出资不实，这种情况，应先将无形资产根据《企业会计准则第 8 号——资产减值》的规定计提减值准备，再由原出资股东将减值补足，将减值部分对应的摊销额再以等值货币或其他资产补足。如果经复核认为当初出资时的作价不符合当时的情况，即存在出资不实的情况，则应当根据实际创造的效益情况对当初接受投入时的作价金额进行调整，使其能够以一个比较合理的价值反映在公司的财务报表中。这些对投入资产的入账价值和后续折旧、摊销的调整应作为前期重大差错进行追溯重述。 一般来说，在处理无形资产价值高估问题时，应做出相应说明，表示出资技术未能发挥原来估计的作用，作价偏高，经重新评估，股东协商调低作价或者由原股东补足作价偏高的部分，同时应在相关的董事会、股东会或交易文本中统一口径，以解释为价值评估或客观情况发生变化等方面的问题而非出资不实。由出资股东以货币形式予以补足的，为避免日后出现纠纷，无责任的其他股东还要同时出具书面承诺书，表示不再追究出资瑕疵或出资不实的股东的责任。 总体来说，对于无形资产价值问题的弥补措施，主要包括置换和补足。一般情况下，除非有确凿证据表明当初出资时的作价是合理的，后因情况变化导致其发生减值，否则不建议采取计提减值准备的方式消除其价值不实问题。从另一方面讲，企业在计提资产减值准备后，股东再将减值损失金额用现金补足，很可能产生逻辑矛盾，即：如果确实不存在出资不实情况，则股东为何要以补足减值金额的方式承担额外责任？如果存在出资不实情况，则为何采用计提减值准备的会计处理？ 需要注意的是：如果用作出资的无形资产虽然存在权属或作价方面的瑕疵，但确实为企业生产经营所需，今后也将继续留在企业使用的，则应当确保在账务调整之后，该无形资产能够以一个比较合理的价值继续保留在企业的账面上，而不能将其价值全部冲销。 第三：出资程序瑕疵问题。 法律规定用作出资的无形资产必须由专业机构进行评估，也即不能由股东随意认定。
如果没有评估报告，应由中介机构就是否存在出资不实出具意见。在不存在恶意行为、不造成出资不实，或是通过评估复核等手段予以验证，或是价值已摊销完毕并转化为经营成果、对未来没有影响、不存在潜在风险的情况下，一般不会构成挂牌障碍。 对于验资报告存在瑕疵的情形，应由会计师进行复核，说明出资真实足额、有效、完整；由券商和律师出具专业意见，说明出资的真实性、合法性和充实性。从北京市的实际做法来看，企业出资可以没有验资报告，但是有其他相应的要求：如果是货币出资，需要全部银行入账单或审计报告以确认公司收到出资；如果是非货币性出资，则需要评估报告和审计报告，而其实审计报告有点验资报告的意味。那么在这种情况下，尽管没有验资报告，只要能取得入账单或者评估报告、审计报告也可以验证股东出资的真实性和充实性。 用以出资的无形资产必须及时办理财产转移手续。如果没有办理无形资产的财产转移手续，排除虚假出资情况，实际上属于股东出资不实。
如以非专利技术出资的，出资股东应以法定方式向企业交付该技术并保证企业在使用该技术上不存在技术障碍。 由于新三板对中介机构资质没有明确要求，所以比较鲜见中介机构没有相应资质的情况，而从事上市业务的验资机构和评估机构必须具有证券从业资格。如果验资机构不具备相应资质，则需要对其出具的报告进行复核。 第四：针对无形资产出资比例过高的问题。 法律之所以要对无形资产的出资比例作规定，主要是为了避免企业财产如全部属于无形资产带来的价值不确定性和变现困难，有助于维持企业的债务清偿能力。企业无形资产出资比例过高的情况一般出现在新《公司法》实施以前，多属历史遗留问题。 如果遇到企业在设立当时或是增资过程中用无形资产出资的比例过高，首先要说明无形资产是高新技术成果，并与拟挂牌企业的主营业务高度相关，必要时需寻找当地相关的文件支持，如上述北京市的相关规定，实际上，新三板挂牌企业中有很多都存在这种问题，如曾经无形资产出资比例高达80%的圣博润和达到60%的双杰电气。虽然这些地方规定可能违背了上位法《公司法》的规定，但只要有地方政府的明确依据，对挂牌新三板而言一般并不会构成实质性障碍。 其次根据国家科学技术委员会和国家工商行政管理局于 1997 年 7 月联合颁布的《关于以高新技术成果出资入股若干问题的规定》（注：已于 2006 年被废止）规定，出资入股的高新技术成果作价金额超过公司注册资本20%的，需报省级以上科技管理部门认定。但是，实际上出资比例超标的很多企业根本没有取得相关认定，这就导致企业在挂牌新三板时需要重新对出资进行处理。 如果以其他非高新技术成果的无形资产出资，由于无形资产每年需要摊销，如果申报期无形资产余额比例已经低于20%，由于其大部分金额在历史上已经摊销，可能不构成投资者和监管部门关注的重点，则要说明该出资不实的情况对企业的资本的影响情况、对后续股东利益的影响、该无形资产对企业的发展贡献程度等。在此情况下，如果该出资不实的情况对企业的资本的影响较小、对后续股东利益的影响较小，且该无形资产对企业的发展贡献巨大，则这种历史问题一般不会成为挂牌障碍。
但是，如果历史遗留问题对发行构成持续性影响，还是应以等额货币置换超标无形资产为佳。 案例 1 ：以人力资源、管理资源出资（联动设计 430266 ） 公司设立时,股东黄万良、朱桂兰、任德才、黄玉娇以人力资源出资 340 万元。根据 2001 年 2 月 19 日武汉东湖开发区管理委员会颁布的《武汉东湖开发区管委会关于支持武汉光电子信息产业基地(武汉•中国光谷)建设若干政策实施细则的通知》
(武新管综[2001]10号)第七条之规定:“股东以人力资源入股的,经全体股东约定,可以占注册资本的35%(含35%)以内”,因此公司以人力资源出资事项符合该法规规定。 公司设立时,武汉留创园以管理资源出资 10 万元。根据 2000 年 4 月 12 日武汉市人民政府《关于加快高新技术创业服务中心建设与发展步伐的通知》(武政办[2000]63号)第七条之规定:“鼓励创业中心通过投资、提供优质服务等方式持有在孵企业的一定股权。”武汉创业园为武汉东湖新技术开发区管委会依据武新管人[2002]16号《关于成立武汉留学生创业园管理中心的决定》设立的创业管理中心,因此其以管理资源出资符合《关于加快高新技术创业服务中心建设与发展步伐的通知》的规定。 2012 年11 月 3 日，根据公司股东会决议，全体股东一致同意股东武汉留学生创业园管理中心、黄万良、黄玉娇、朱桂兰、赖明云以现金置换原注册资本中以实物、人力资源、管理资源方式的出资。置换具体情况如下： 注册资本币种：人民币货币单位：元 序号 股东名称 原实物出资 原人力资源出资 原管理资源出资金额 现金置换金额 1 武汉留学生创业园管理中心
100,000.00 100,000.00 2 黄万良 3,420,000.00 2,800,000.00 6,220,000.00 3 黄玉娇200,000.00 200,000.00 400,000.00 4 朱桂兰 50,000.00 400,000.00 450,000.00 5 赖明云150,000.00 150,000.00 小计 3,820,000.00 3,400,000.00 100,000.00 7,320,000.00 置换后的注册资本仍为人民币1,000.00万元，变更后各股东持股比例不变。上述出资经武汉中天奇会计师事务有限责任公司予以审验，并出具武奇会验字【 2012 】第 004 号《验资报告》予以验证。 案例 2 ：非专利技术出资比例违反《公司法》规定（铜牛信息 430423 ）
2005 年 9 月 21 日，铜牛针织集团及高鸿波等 9 方共同出资 100 万元设立了北京铜牛信息科技有限公司（以下简称“有限公司”），其中无形资产 78 万元，货币资金 22 万元。 铜牛针织集团及高鸿波等 9 方用于出资的无形资产为出资各方共同拥有的非专利技术“易纺制衣ERP系统技术”，受出资人委托，北京新京联成资产评估有限公司对该项无形资产进行评估，并出具了新京评报字[2005]第B0096号评估报告书，确认该项非专利技术的评估值为 78 万元。 2005 年铜牛集团以股权形式将该非专利技术 46 万元的估值分割给相关软件开发人员并签署“非专利技术分割协议“，铜牛集团和相关软件人员以该专利技术和货币资金 22 万元，成立有限公司。 2004 年 8 月 28 日修订的《中华人民共和国公司法》第二十四条第二款规定：“以工业产权、非专利技术作价出资的金额不得超过有限责任公司注册资本的百分之二十，国家对采用高新技术成果有特别规定的除外。” 2000年 12 月 8 日，北京市人大常委会依据国务院《关于建设中关村科技园区有关问题的批复》（国函[1999]45号）颁布了《中关村科技园区条例》（北京市人大常委会公告第 25 号）（以下称“《条例》”）（有效期至 2010 年 12 月 23 日），北京市人民政府于 2001 年 3 月 2 日颁布了《中关村科技园区企业登记注册管理办法》（北京市人民政府令第 70 号）（以下称“《办法》”）（有效期至 2007 年 11 月 23 日）；上述法规对中关村科技园区内企业以高新技术成果作价出资规定如下： 《条例》第十一条规定：“以高新技术成果作价出资占企业注册资本的比例，可以由出资各方协商约定。” 《办法》第十三条规定：“以高新技术成果出资设立公司和股份合作企业的，对其高新技术成果出资所占注册资本（金）和股权的比例不作限制，由出资人在企业章程中约定。企业注册资本（金）中以高新技术成果出资的，对高新技术成果应当经法定评估机构评估。
”第十四条规定：“出资人以高新技术成果出资，应当出具高新技术成果说明书；该项高新技术成果应当由企业的全体出资人一致确认，并应当在章程中写明。经全体出资人确认的高新技术成果可以作为注册资本（金）登记注册。”第十五条规定：“工商行政管理机关对以高新技术成果作价出资的，应当在《营业执照》经营范围栏的最后项下注明作为非货币出资的技术成果的价值金额、占注册资本的比例以及是否办理了财产转移手续的情况。” 案例 3 ：技术出资超比例且未评估（风格信息 430216 ） 2004 年 8 月 6 日，公司召开股东会并作出股东会决议，同意张聪慧以货币出资20.00万元，占注册资本10.00%；惠新标以货币出资70.00万元，占注册资本35.00%，以人力资源出资40.00万元，占注册资本20.00%，以高新技术成果-嵌入式数字电视ASI码流监视设备出资70.00万元，占注册资本35.00%。其中张聪慧货币出资20.00万，惠新标本次无形资产合计出资110.00万元、货币出资20.00万元于公司设立时一次性缴足，另外50.00万元货币出资由惠新标于公司成立 3 年内缴足。 2004 年 8 月 11 日,上海市张江高科技园区领导小组办公室出具《关于批准嵌入式数字电视ASI码流监测设备项目评估合格的函》(沪张江园区办项评字[2004]012号)认定为上海市高科技园区高新技术成果转化项目,所有者为惠新标。 2004 年 8 月 11 日,上海申洲会计师事务所有限公司出具《验资报告》(沪申洲[2004]验字第 552 号)验证,截至2004 年 8 月 10 日止,有限公司以高新技术成果—嵌入式数字电视ASI码流监视设备出资的70.00万元已完成转移手续。 2005 年 3 月 18日，张江高科技园区领导小组办公室评估认定“嵌入式数字电视ASI码流监测设备”评估价值为210.00万元。 2005 年 4 月 20 日，上海市高新技术成果转化项目认定办公室颁发证书认定“嵌入式数字电视ASI码流监测设备为上海市高新技术成果转化项目，权属单位为上海风格信息技术有限公司”，该项目可享受《上海市促进高新技术成果转化的若干规定》有关优惠政策。 2012 年 11 月 9 日，上海众华资产评估有限公司出具《惠新标个人所拥有的部分资产追溯性评估报告》（沪众评报字[2012]第 357 号），确认“嵌入式数字电视ASI码流监视设备于评估基准日 2004 年 8 月 11 日的市场价值为71.6059万元。” 2012年 11 月 15 日，股份公司召开 2012 年第三次临时股东大会通过《关于上海风格信息技术股份有限公司设立时以高新技术成果、人力资源出资的议案》，确认有限公司设立时股东出资真实到位，不存在虚假出资、出资不实等情况，有限公司或股份公司的出资或股权不存在纠纷或潜在纠纷。 上海市工商行政管理局为鼓励软件企业发展设置了宽松的企业出资和注册登记政策。有限公司设立时以高新技术成果出资的比例和程序虽不符合当时《公司法》的相关规定，但符合国务院关于印发《鼓励软件产业和集成电路产业发展的若干政策》的通知（国发[2000]18号）的精神和上海市工商行政管理局 2001 年出台的《关于鼓励软件产业和集成电路产业发展促进高新技术成果转化的若干实施意见》（沪工商注[2001]第 97号）的规定，同时也符合现行《公司法》关于无形资产出资比例的要求。另外，上述高新技术成果出资经上海众华资产评估有限公司追溯评估，其价值并未被高估，并已全部转移至公司。因此，该部分出资真实到位，不存在虚假出资、出资不实等情况。 案例 4 ：无形资产出资瑕疵,先减资再现金增资(金日创430247) 2011年 11 月,公司股东付宏实、李喜钢、李皎峰以其拥有的知识产权——非专利技术“热电厂水处理控制系统”对公司进行增资,并以该非专利技术截至评估基准日 2011 年 11 月 15 日的评估价值 500 万元作为出资金额。 此次股东用作增资的非专利技术存在可能被认定为职务成果的问题。由于投入该项非专利技术的股东付宏实为公司董事长兼总经理,股东李喜钢为公司董事,李皎峰为公司董事、副总经理,该项技术与公司主营业务具有较大相关性,因此存在该项技术被认定为上述股东在公司任职期间的职务成果,其权属属于公司造成出资不实的风险。因此,为彻底规范公司的历史出资,维护其他股东的利益,上述股东决定以现金形式对该无形资产出资进行置换补正,在法律程序上采用了先减资后增资的形式。减资完成后,非专利技术的所有权人付宏实、李喜钢和李皎峰均同意将无形资产无偿转让给公司,并由公司享有无形资产的所有权，完成了整改，得到认可。 案例 5 ：土地取得方式与证载信息不一致(成科机电430257) 公司序号1-3所涉土地使用权的证载土地使用类型为“作价入股”,实质均为公司通过“转让”、“购买”获得。其原因是在公司办理前述土地权属变更登记过程中引用了原权属人海泰集团取得该宗地的方式,而实质上,前述序号 1所涉及土地使用权系公司向海泰集团支付土地转让金合法取得的;序号2-3所涉及土地使用权系购买地上建筑物所分摊获得。 经调查，公司律师认为：海泰集团大宗土地来源系作价入股取得后，成科机电根据与海泰集团签订的《国有土地使用权出让合同》依法有偿取得天津滨海高新技术产业开发区天津华苑产业区海泰发展一路 6 号的土地使用权并缴纳了土地使用权转让款，成科机电取得土地使用权合法有效；海泰集团未以土地使用权作价入股成科机电，成科机电土地使用权登记信息与实际情况不符，原因来源于海泰集团大宗土地登记类型而登记为作价入股，不构成对成科机电的潜在的法律风险。 案例 6 ：无形资产出资瑕疵,现金补正(奥特美克430245)
2006 年 4 月,有限公司股东吴玉晓和路小梅以非专利技术“水资源远程实时监控网络管理系统技术”出资 640 万元,二人各自占比均为50%。由于该项非专利技术与公司的生产经营相关,不排除利用了公司的场地和办公设备甚至公司的相关技术成果,无法排除出资人职务成果的嫌疑,以此项技术出资存在瑕疵,公司决定以现金对该部分出资予以补正。 2012 年 8 月 29 日,有限公司召开股东会,决议由股东路小梅和吴玉晓分别以现金 320 万元对公司 2006 年 4 月的非专利技术出资 640 万元进行补正,并计入资本公积。 2012 年 8 月 31 日,兴华会计师事务所出具【 2012 】京会兴核字第 01012239 号审核报告,对上述补正出资的资金进行了审验,确认截至 2012 年 8 月 31 日止,公司已收到上述股东的补足出资,并已进行了合理的会计处理。补正该出资后,公司的注册资本,实收资本不变。 - 以国有资产出资的，应遵守有关国有资产评估的规定。  目前规范国有资产评估管理的最基本法规是国务院于 1991 年发布的《国有资产评估管理办法》（国务院令第 91 号，以下简称“国务院 91 号令”）。根据现行的国有资产管理体制，国有非金融企业资产评估的主管部门为国务院国资委，国有金融企业资产评估的主管部门为财政部。这两个主管部门分别根据国务院 91 号令的精神，对各自职权范围内的资产评估事项制定了一系列管理规定，其基本原则是一致的。  企业国有资产的评估，目前主要由国务院 91 号令、《国有资产评估管理若干问题的规定》（财政部令第 14 号，以下简称“财政部 14 号令”）、《企业国有资产评估管理暂行办法》（国资委令第 12 号，以下简称“国资委 12 号令”）、《金融企业国有资产评估监督管理暂行办法》（财政部令第 47 号）、国务院国资委《关于加强企业国有资产评估管理工作有关问题的通知》（国资委产权[2006]274号，以下简称“274号文”）规范。  根据上述文件的规定，企业国有资产评估项目实行核准制和备案制。国资委 12 号令第二十条也规定：国有资产监督管理机构下达的资产评估项目核准文件和经国有资产监督管理机构或所出资企业备案的资产评估项目备案表是企业办理产权登记、股权设置和产权转让等相关手续的必备文件。因此，我们需要关注资产评估结果是否已经按照规定的权限和程序进行了核准或备案。只有经过合法的核准或备案程序的资产评估结果才能作为制定和审批改制方案，以及改制企业进行账务调整的依据。  有关国有资产评估的具体要求，可以查看本所《A股IPO实务手册》。 - 公司注册资本缴足，不存在出资不实情形。 实务中，有些公司在创业初期存在找中介公司进行代出资（垫资）
的情形，也有一些从事特殊行业的公司，相关法律规定注册资本达到一定的标准才可以从事某些行业或者可以参与某些项目的招投标而找中介公司进行代出资（垫资）的情形。该等情形涉嫌虚假出资，大部分企业在财务上处理该等问题时，验资进来的现金很快转给中介公司提供的关联公司，而拟挂牌公司在财务报表上以其他应收款长期挂账处理。该等情况的解决方案，一般是公司股东找到相关代出资（垫资）的中介，由股东将曾经代出资（垫资）的款项归还给该中介，并要求中介机构将相关款项支付给公司，作为已挂账的其他应收款收回。如果拟挂牌公司已经将代出资（垫资）进来的注册资本通过虚构合同的方式支付出去，或者做坏账核销，则构成虚假出资，公司需要慎重处理该等情形，本着解决问题，规范公司历史上存在的法律瑕疵，在公司没有造成损害社会及他人利益的情况下，公司采取恰当的方式进行处理。 案例 7 ：设立时注册资本低于《公司法》的规定(三意时代430255) 经核查,依据有限公司设立时生效的《公司法》第二十三条的规定,科技开发、咨询、服务性公司的注册资本最低为人民币十万元。有限公司设立时注册资本为人民币三万元,不符合当时《公司法》的规定。 但依据《北京市工商行政管理局转发市政府办公厅<关于同意在中关村科技园区进行高新技术企业注册登记改制改组试点的通知>的通知》(京工商发〔 2000 〕 127 号)文件第三条的规定,高新技术企业中有限责任公司申请登记注册时,其注册资本达到 3 万元(含)以上,即予登记注册。 因此,有限公司设立时注册资本虽不符合当时施行的《公司法》规定,但有限公司出资人的出资真实,且符合北京市人民政府以及北京市工商行政管理局的相关规定,不存在潜在法律风险,不会对本次挂牌转让造成不利影响。

提问人：qukyso 时间：2016-03-06 11:07:05
谢谢陈版！ 现在主要涉及到当时出资时评估作价偏高的问题，现计划采取减资的方式做实注册资本。按上述的参考资料，应该视为重大差错调整，进行追溯调整？？

回答人：chenyiwei
是。不应采用资产减值的方式处理。